# 陈版：审计报告，其他信息，“似乎”还是“是否”?

提问人：nenhui 时间：2018-04-03 11:41:25
新审计报告中：其他信息中有这么一句话，“结合我们对财务报表的审计，我们的责任是阅读其他信息，在此过程中，考虑其他信息是否与财务报表或我们在审计过程中了解到的情况存在重大不一致或者似乎存在重大错报。”，客户认为应该是“......是否存在重大错报”，但看了上市公司审计报告都是‘似乎......’，请问是否准则应用指南格式有误，还是有其他理解?

回答人：chenyiwei
这个“似乎”并无问题。《中国注册会计师审计准则第 1521 号——注册会计师对其他信息的责任》第十三条：“注册会计师的目标是，在已经阅读其他信息的情况下：......（三）当注册会计师识别出此类重大不一致似乎存在时，或者注册会计师知悉其他信息似乎存在重大错报时，予以恰当应对；......”。我们并不对其他信息进行鉴证，因此只需要关注其他信息于已审计报表是否存在重大不一致，不需要对其他信息是否存在重大错报发表结论性意见。
ISA 720后附的报告示例中对应的原文为： In connection with our audit of the financial statements, our responsibility is to read the other information and, in doing so, consider whether the other information is materially inconsistent with the financial statements or our knowledge obtained in the audit or otherwise appears to be materially misstated. If, based on the work we have performed, we conclude that there is a material misstatement of this other information, we are required to report that fact. We have nothing to report in this regard.